【裁判字號】    98,訴,4386
【裁判日期】    990409
【裁判案由】    偽造文書等
【裁判全文】
臺灣板橋地方法院刑事判決              98年度訴字第4386號
公  訴  人  臺灣板橋地方法院檢察署檢察官
被      告  甲○○
上列被告因偽造文書等案件，經檢察官提起公訴（98年度偵字第
22329 號），被告於本院準備程序中就被訴事實均為有罪之陳述
，經詢問當事人意見，合議庭裁定由受命法官依簡式審判程序獨
任審理，本院判決如下：
    主  文
甲○○犯如附表「罪名欄」所示拾柒罪，各處如附表「科刑欄」
所示之刑，罰金如易服勞役，有期徒刑如易科罰金，均以新臺幣
壹仟元折算壹日；各罪應沒收之物，詳如附表「沒收欄」所載。
有期徒刑部分應執行有期徒刑壹年，如易科罰金，以新臺幣壹仟
元折算壹日。緩刑年，緩刑期間付保護管束，並應向檢察官指
定之政府機關、政府機構、行政法人、社區或其他符合公益目的
之機構或團體提供壹佰肆拾小時之義務勞務。如附表「沒收欄」
所示之偽造署名拾捌枚均沒收。
    事實及理由
一、按本件被告甲○○所犯均係死刑、無期徒刑、最輕本刑為3
    年以上有期徒刑以外之罪，其於本院準備程序中就被訴事實
    均為有罪之陳述，經受命法官告知簡式審判程序之旨，並聽
    取其與公訴人之意見後，本院認無不得或不宜改依簡式審判
    程序進行之處，爰依刑事訴訟法第273 條之1 第1 項，裁定
    本件由受命法官獨任進行簡式審判程序，合先敘明。
二、本件犯罪事實及證據，除引用檢察官起訴書之記載（如附件
    ）外，茲補充更正如下：(一)起訴書第1 頁犯罪事實欄第9 行
    應補充記載為「（偽造「乙○○」之）署名各1 枚，共計15
    枚」；(二)起訴書第1 頁犯罪事實欄第17行應補充記載為「接
    續3 次（持前開信用卡）」；(三)起訴書第1 頁犯罪事實欄第
    19行應補充記載為「（偽造「乙○○」之）署名各1 枚，共
    計3 枚」；(四)證據清單編號一部分補充記載「被告於本院審
    理時所為之自白」；(五)證據清單編號三部分補充更正為「上
    海商業儲蓄銀行（下稱上海商銀）信用卡授權交易明細表1
    份、上海商銀信用卡中心民國98年12月28日上卡字第098000
    0167號函1 份暨所附簽帳單影本15紙、上海商銀信用卡中心
    99年2 月2 日上卡字第0990000001號函1 份」；(六)起訴書附
    表編號16時間部分應補充記載為「98年6 月26日17時8 分、
    同日17時9 分、同日19時47分」、金額部分應補充記載為「
    6,990 元、3,990 元、6,990 元」。
三、核被告所為，如起訴書事實（一）所示部分係犯刑法第337
    條侵占遺失物罪；如起訴書事實（二）即起訴書附表編號1
    至15所示部分均係犯刑法第216 條、第210 條行使偽造私文
    書罪、第339 條第1 項詐欺取財罪；如起訴書事實（三）即
    起訴書附表編號16所示部分係犯刑法第216 條、第210 條行
    使偽造私文書罪、第339 條第3 項、第1 項詐欺取財未遂罪
    。就起訴書事實（三）部分，被告先後3 次在震旦通訊盜刷
    信用卡（行使偽造私文書、詐欺取財未遂）之行為，係在密
    切接近之時間、相同之地點實施，顯係基於單一犯意接續所
    為，侵害單一法益，應包括於一行為予以評價，為接續犯，
    應論以一罪。被告先後在簽帳單商店收據聯上持卡人簽名欄
    內偽造「乙○○」署名之行為，均為其偽造私文書之部分行
    為，不另論罪；而被告偽造私文書（上開簽帳單）後復持以
    行使，其偽造私文書之低度行為應分別為各次行使偽造私文
    書之高度行為所吸收，亦均不另論罪。被告於起訴書事實（
    二）所示部分，均係以一行為同時觸犯行使偽造私文書、詐
    欺取財等犯罪構成要件不同之2 罪，另被告於起訴書事實（
    三）所示部分，係以一行為同時觸犯行使偽造私文書、詐欺
    取財未遂等犯罪構成要件不同之2 罪，均為想像競合犯，應
    依刑法第55條規定，分別從一重之行使偽造私文書罪處斷。
    被告所為如起訴書事實（二）、（三）所示之16次行使偽造
    私文書犯行，犯意各別，犯罪時間、地點、被害商店亦有不
    同，而行使偽造私文書與侵占遺失物之罪名、犯意及犯行亦
    不相同，均應分論併罰。又被告於98年6 月26日17時9 分、
    同日19時47分在震旦通訊盜刷信用卡之犯行，雖未據檢察官
    起訴，然與其被訴於98年6 月26日17時8 分在震旦通訊盜刷
    信用卡之犯行，有接續犯之事實上一罪關係，前已敘明，該
    部分犯行自為本件起訴效力所及，本院應併予審理。爰審酌
    被告貪圖私利，侵占被害人乙○○遺失之信用卡，並持以盜
    刷消費，危害信用卡交易之正常秩序，造成被害人乙○○及
    上海商銀、如起訴書附表所示各特約商店之困擾，行為實有
    不當，惟念其犯後坦承犯行，並已將盜刷消費之款項全數清
    償完畢，有上海商銀信用卡中心99年2 月2 日上卡字第0990
    000001號函1 份附卷可稽，及其犯罪之動機、目的、手段、
    所得之不法利益非鉅等一切情狀，分別量處如附表所示之刑
    ，及均諭知罰金易服勞役或有期徒刑易科罰金之折算標準，
    並就事實（二）、（三）部分（即處有期徒刑部分）定其應
    執行之刑，及諭知易科罰金之折算標準。如附表所示之偽造
    「乙○○」署名共18枚，均係被告偽造之署名，不問屬於犯
    人與否，均依刑法第219 條規定宣告沒收。至如附表所示各
    筆消費之簽帳單刷卡人留存聯（即各特約商店交由被告留存
    之簽帳單），被告均已丟棄，業據被告於本院審理時供述明
    確（見本院99年3 月24日審判筆錄），該等簽帳單既已滅失
    ，爰不予宣告沒收，附此敘明。
四、被告曾因竊盜案件，經本院以82年度易字第7019號判處有期
    徒刑8 月，緩刑3 年確定，於86年間緩刑期滿，緩刑之宣告
    未經撤銷，刑之宣告已失其效力，此外即無其他因故意犯罪
    受有期徒刑以上刑之宣告之前科，有臺灣高等法院被告前案
    紀錄表在卷可按，視為未曾因故意犯罪受有期徒刑以上刑之
    宣告，其因一時失慮，致罹刑典，犯後不僅坦承犯行，復已
    將盜刷消費之款項全數清償完畢，堪認被告已知悔悟，本院
    認其經此偵審程序及論罪科刑之教訓，當知所警惕，信無再
    犯之虞，所宣告之刑以暫不執行為適當，併予宣告緩刑3 年
    ，以啟自新。又為期被告能於服務社會中建立正確價值觀，
    爰依刑法第74條第2 項第5 款之規定命其應向檢察官指定之
    政府機關、政府機構、行政法人、社區或其他符合公益目的
    之機構或團體提供140 小時之義務勞務。末查，執行刑法第
    74條第2 項第5 款至第8 款所定之事項，而受緩刑之宣告者
    ，應於緩刑期間付保護管束，刑法第93條第1 項第2 款定有
    明文。爰依上開規定，併為緩刑期間付保護管束之諭知。
五、據上論斷，應依刑事訴訟法第273 條之1 第1 項、第284 條
    之1 、第299 條第1 項前段、第310 條之2 、第454 條第2
    項，刑法第337 條、第216 條、第210 條、第339 條第1 項
    、第3 項、第55條、第41條第1 項前段、第8 項、第42條第
    3 項前段、第51條第5 款、第219 條、第74條第1 項第1 款
    、第2 項第5 款、第93條第1 項第2 款，刑法施行法第1 條
    之1 ，判決如主文。
本案經檢察官王家春到庭執行職務。
中    華    民    國    99    年    4     月    9     日
                    刑事第十八庭  法  官  楊筑婷
以上證明與原本無異。
如不服本判決應於收受本判決後10日內向本院提出上訴書狀，並
應敘述具體理由，如未敘述上訴理由者，應於上訴期間屆滿後20
日內補提理由書狀於本院（均須按他造當事人之人數附繕本）「
切勿逕送上級法院」。
                                  書記官   蔡一如
中    華    民    國    99    年    4     月    9     日
┌───────────────────────────────────────────┐
│附表                                                                                  │
├──┬─────────┬────────┬─────────────┬───────┤
│編號│    罪      名    │    科    刑    │       沒       收        │   備    註   │
├──┼─────────┼────────┼─────────────┼───────┤
│1   │犯侵占遺失物罪    │處罰金新臺幣陸仟│                          │即起訴書事實（│
│    │                  │元              │                          │一）所示犯行  │
├──┼─────────┼────────┼─────────────┼───────┤
│2   │犯行使偽造私文書罪│處有期徒刑月  │台亞土城工業區站簽帳單商店│即起訴書事實（│
│    │                  │                │收據聯1 紙上持卡人簽名欄內│二）其中附表編│
│    │                  │                │偽造之「乙○○」署名1 枚（│號1 所示犯行  │
│    │                  │                │如本院卷第15頁所示）      │              │
├──┼─────────┼────────┼─────────────┼───────┤
│3   │犯行使偽造私文書罪│處有期徒刑月  │愛買吉安板新店簽帳單商店收│即起訴書事實（│
│    │                  │                │據聯1 紙上持卡人簽名欄內偽│二）其中附表編│
│    │                  │                │造之「乙○○」署名1 枚（如│號2 所示犯行  │
│    │                  │                │本院卷第16頁所示）        │              │
├──┼─────────┼────────┼─────────────┼───────┤
│4   │犯行使偽造私文書罪│處有期徒刑月  │全虹通信中央二店簽帳單商店│即起訴書事實（│
│    │                  │                │收據聯1 紙上持卡人簽名欄內│二）其中附表編│
│    │                  │                │偽造之「乙○○」署名1 枚（│號3 所示犯行  │
│    │                  │                │如本院卷第17頁所示）      │              │
├──┼─────────┼────────┼─────────────┼───────┤
│5   │犯行使偽造私文書罪│處有期徒刑月  │家福股份有限公司土城店簽帳│即起訴書事實（│
│    │                  │                │單商店收據聯1 紙上持卡人簽│二）其中附表編│
│    │                  │                │名欄內偽造之「乙○○」署名│號4 所示犯行  │
│    │                  │                │1 枚（如本院卷第18頁所示）│              │
├──┼─────────┼────────┼─────────────┼───────┤
│6   │犯行使偽造私文書罪│處有期徒刑月  │大岡越有限公司簽帳單商店收│即起訴書事實（│
│    │                  │                │據聯1 紙上持卡人簽名欄內偽│二）其中附表編│
│    │                  │                │造之「乙○○」署名1 枚（如│號5 所示犯行  │
│    │                  │                │本院卷第19頁所示）        │              │
├──┼─────────┼────────┼─────────────┼───────┤
│7   │犯行使偽造私文書罪│處有期徒刑月  │愛買吉安板新店簽帳單商店收│即起訴書事實（│
│    │                  │                │據聯1 紙上持卡人簽名欄內偽│二）其中附表編│
│    │                  │                │造之「乙○○」署名1 枚（如│號6 所示犯行  │
│    │                  │                │本院卷第20頁所示）        │              │
├──┼─────────┼────────┼─────────────┼───────┤
│8   │犯行使偽造私文書罪│處有期徒刑月  │愛買吉安板新店簽帳單商店收│即起訴書事實（│
│    │                  │                │據聯1 紙上持卡人簽名欄內偽│二）其中附表編│
│    │                  │                │造之「乙○○」署名1 枚（如│號7 所示犯行  │
│    │                  │                │本院卷第21頁所示）        │              │
├──┼─────────┼────────┼─────────────┼───────┤
│9   │犯行使偽造私文書罪│處有期徒刑月  │台亞土城中央路站簽帳單商店│即起訴書事實（│
│    │                  │                │收據聯1 紙上持卡人簽名欄內│二）其中附表編│
│    │                  │                │偽造之「乙○○」署名1 枚（│號8 所示犯行  │
│    │                  │                │如本院卷第22頁所示）      │              │
├──┼─────────┼────────┼─────────────┼───────┤
│10  │犯行使偽造私文書罪│處有期徒刑月  │大潤發碧潭店簽帳單商店收據│即起訴書事實（│
│    │                  │                │聯1 紙上持卡人簽名欄內偽造│二）其中附表編│
│    │                  │                │之「乙○○」署名1 枚（如本│號9 所示犯行  │
│    │                  │                │院卷第23頁所示）          │              │
├──┼─────────┼────────┼─────────────┼───────┤
│11  │犯行使偽造私文書罪│處有期徒刑月  │海霸王餐廳海山分公司簽帳單│即起訴書事實（│
│    │                  │                │商店收據聯1 紙上持卡人簽名│二）其中附表編│
│    │                  │                │欄內偽造之「乙○○」署名1 │號10所示犯行  │
│    │                  │                │枚（如本院卷第24頁所示）  │              │
├──┼─────────┼────────┼─────────────┼───────┤
│12  │犯行使偽造私文書罪│處有期徒刑月  │愛買吉安板新店簽帳單商店收│即起訴書事實（│
│    │                  │                │據聯1 紙上持卡人簽名欄內偽│二）其中附表編│
│    │                  │                │造之「乙○○」署名1 枚（如│號11所示犯行  │
│    │                  │                │本院卷第25頁所示）        │              │
├──┼─────────┼────────┼─────────────┼───────┤
│13  │犯行使偽造私文書罪│處有期徒刑月  │大潤發土城店簽帳單商店收據│即起訴書事實（│
│    │                  │                │聯1 紙上持卡人簽名欄內偽造│二）其中附表編│
│    │                  │                │之「乙○○」署名1 枚（如本│號12所示犯行  │
│    │                  │                │院卷第26頁所示）          │              │
├──┼─────────┼────────┼─────────────┼───────┤
│14  │犯行使偽造私文書罪│處有期徒刑月  │遠百企業股份有限公司板新分│即起訴書事實（│
│    │                  │                │公司簽帳單商店收據聯1 紙上│二）其中附表編│
│    │                  │                │持卡人簽名欄內偽造之「楊欣│號13所示犯行  │
│    │                  │                │浩」署名1 枚（如本院卷第27│              │
│    │                  │                │頁所示）                  │              │
├──┼─────────┼────────┼─────────────┼───────┤
│15  │犯行使偽造私文書罪│處有期徒刑月  │愛買吉安板新店簽帳單商店收│即起訴書事實（│
│    │                  │                │據聯1 紙上持卡人簽名欄內偽│二）其中附表編│
│    │                  │                │造之「乙○○」署名1 枚（如│號14所示犯行  │
│    │                  │                │本院卷第28頁所示）        │              │
├──┼─────────┼────────┼─────────────┼───────┤
│16  │犯行使偽造私文書罪│處有期徒刑月  │統一精工龜山長壽站簽帳單商│即起訴書事實（│
│    │                  │                │店收據聯1 紙上持卡人簽名欄│二）其中附表編│
│    │                  │                │內偽造之「乙○○」署名1 枚│號15所示犯行  │
│    │                  │                │（如本院卷第29頁所示）    │              │
├──┼─────────┼────────┼─────────────┼───────┤
│17  │犯行使偽造私文書罪│處有期徒刑月  │震旦通訊簽帳單商店收據聯3 │即起訴書事實（│
│    │                  │                │紙上持卡人簽名欄內偽造之「│三）亦即起訴書│
│    │                  │                │乙○○」署名各1 枚（共計3 │附表編號16所示│
│    │                  │                │枚）                      │犯行          │
└──┴─────────┴────────┴─────────────┴───────┘
附錄本案判決論罪科刑法條：
中華民國刑法第210條
偽造、變造私文書，足以生損害於公眾或他人者，處5 年以下有
期徒刑。
中華民國刑法第216條
行使第210 條至第215 條之文書者，依偽造、變造文書或登載不
實事項或使登載不實事項之規定處斷。
中華民國刑法第337條
意圖為自己或第三人不法之所有，而侵占遺失物、漂流物或其他
離本人所持有之物者，處5 百元以下罰金。
中華民國刑法第339條
意圖為自己或第三人不法之所有，以詐術使人將本人或第三人之
物交付者，處5 年以下有期徒刑、拘役或科或併科1 千元以下罰
金。
以前項方法得財產上不法之利益或使第三人得之者，亦同。
前二項之未遂犯罰之。

司法院資訊處製作；財團法人民間司法改革基金會備份。
